臺灣板橋地方法院交通事件裁定　　　　96年度交聲字第1654號
原處分機關　交通部公路總局臺北區監理所
異　議　人
即受處分人　甲○○
上列異議人即受處分人因違反道路交通管理處罰條例案件，對於
原處分機關交通部公路總局臺北區監理所於中華民國96年10月15
日所為之北監自裁字第裁40－A0000000號裁決處分不服，聲明異
議，本院裁定如下：
    主  文
異議駁回。
    理  由
一、異議意旨略以：伊當時從三重回永和伊所經營之修車廠，並
    搭載乘客即車主林鴻吉，伊待看到閃光燈才知道被拍照，伊
    經過該處時並未看到取締照相之標示或警察在路旁取締，且
    伊馬上從回被拍照地點，亦未發現警告標誌；又該路段之路
    燈並沒有亮，而異議人申訴後警局函覆之照片係路燈全亮，
    此與事實不符；況伊被拍照地點係青年公園旁上方快速道路
    ，並非罰單所載之水源快速道路往南環南市場上方；再者，
    伊跟著前面的車輛行駛，並未超速。故對原處分機關之裁罰
    不服，請求撤銷原處分云云。
二、按汽車駕駛人，行車速度，超過規定之最高時速，處新臺幣
    （下同）1,200 元以上2,400 元以下罰鍰；又汽車駕駛人，
    違反道路交通管理處罰條例第40條規定者，除依原條款處罰
    鍰外，並予記違規點數1 點，道路交通管理處罰條例第40條
    、第63條第1項第1款分別定有明文。
三、經查：
(一)、查異議人即受處分人甲○○於民國96年8 月10日21時18分許
    ，駕駛林鴻吉所有之車號9F-2638 號自用小客車行經水源快
    速道路往南馬場町（即青年公園）上方時，該路段速限最高
    時速60公里，惟其行車速度為時速98公里，超過規定之最高
    時速20公里以上40公里以下之違規事實，業據證人即本件製
    單舉發之員警乙○○到庭具結證述：當天勤務從晚間7 點到
    11點，設在水源快速道路往南方向馬場町（即青年公園）上
    方，警告標誌設於照相機前100 公尺處，是攜帶移動式雷達
    測速照相（當庭在異議人庭呈之現場照片2 張上標示該相機
    及員警站立位置，詳如本院卷第23頁所示）；該路段速限60
    公里，但我們設定70公里才開始拍照，雷達偵測到超速情形
    就會馬上自動拍照等語（詳見本院卷第19至20頁）明確，並
    有本件臺北市政府警察局舉發違反道路交通管理事件通知單
    1 紙、臺北市政府警察局交通警察大隊96年10月1 日北市警
    交大執字第09634691400 號函1 份及違規照片1 張（詳見本
    院卷第6 、10、25頁）在卷可稽；又衡諸證人乙○○與異議
    人素不相識，且為依法執行勤務之員警，與其亦無仇隙怨懟
    ，應無虛詞構陷異議人之理，是證人乙○○前開證述，堪以
    採信。況證人乙○○亦證述：當時我們有2 名員警穿著制服
    並站在一起，警車停放在下方公園停車場而非水源快速道路
    上，因為是測速照相，所以沒有設攔檢點，執勤時間沒有發
    現路燈沒有亮之情形；罰單記載果菜市場上方而非馬場町上
    方，係因為開單時僅寫代碼578 ，再由委外單位建檔，建檔
    後代碼輸入後會直接帶出環河果菜市場，當時沒有代碼表示
    馬場町，違規照片上會標示違規車速及時間；現場照片上日
    期係相機本身就已設定好，相機模式只會顯示日期，所以沒
    有時間，每次執勤時都會拍照、存檔，本件係異議人申訴後
    我們再把檔案叫出來列印，相機可以更改日期，但我們並未
    如此做，現場照片2 張確係於96年8 月10日執勤時所拍攝等
    語（詳見本院卷第20至21頁）甚明，且參酌現場照片2 張（
    詳見本院卷第23頁）標示「2007/08/10」及路燈亦有正常運
    作，核與違規照片（詳見本院卷第25頁）所示之情節相符，
    可知斯時該路段之路燈有正常運作即有亮，且員警亦依規定
    設置「前有測速照相」之警告標示無訛，況異議人自承：係
    在水源快速道路往南方向（即馬場町公園上方）遭測速拍速
    等語明確，核與證人乙○○上開證述違規地點相符，則殊難
    僅以本件舉發通知單上違規地點記載有誤而逕予認本件舉發
    違規事實無據，故異議人辯稱：伊沒有看到有員警取締、設
    置警告標誌，且該處路燈未亮，伊並未超速云云，顯屬事後
    卸責之詞，不足採信。因而，異議人於96年8 月10日21時18
    分許，駕駛車號9F-2638 號行經水源快速道路往南方向（即
    馬場町公園上方），行車速度為98公里，超過該路段速限60
    公里之事實，堪以認定屬實。
(三)、從而，原處分機關據以援引上開規定，裁處罰鍰1,800 元整
    ，並記違規點數1 點，並無不當。故本件異議為無理由，應
    予駁回。
四、依道路交通案件處理辦法第19條，裁定如主文。
中　　華　　民　　國　　96　　年　　12　　月　　31　　日
                  交通法庭法　官  饒金鳳
以上正本證明與原本無異。
如不服本裁定應於送達後5日內向本院提出抗告狀。
                          書記官  王春森
中　　華　　民　　國　　96　　年　　12　　月　　31　　日
